【裁判字號】    98,毒抗,417
【裁判日期】    981026
【裁判案由】    毒品危害防制條例
【裁判全文】
臺灣高等法院刑事裁定                 98年度毒抗字第417號
抗  告  人
即  被  告  甲○○
上列抗告人即被告因違反毒品危害防制條例案件，不服臺灣桃園
地方法院中華民國98年9月24日裁定（原審案號：98年度毒聲字
第971號），提起抗告，本院裁定如下：
    主  文
抗告駁回。
    理  由
一、原裁定略以：被告甲○○因於民國98年4月6日某時，在桃園
    縣大園鄉○○街16號2樓住處，施用第一級毒品海洛因，經
    原審法院裁定送勒戒處所觀察、勒戒後，經該所於98年9 月
    18日以桃所衛字第0981305065-1號函評估認有繼續施用毒品
    之傾向，檢察官聲請裁定令入戒治處所施以強制戒治。經核
    並無不合，爰依毒品危害防制條例第20條第2項規定，裁定
    被告令入戒治處所施以強制戒治，其期間為六個月以上，至
    無繼續強制戒治之必要為止，但最長不得逾一年。
二、抗告意旨略以：本人因生意上需要，而土地尚再貸款償還中
    ，家中有3個小孩正在求學，且父親剛去世不滿百日，本人
    身體亦不好，有糖尿病、B肝、C肝，抵抗力弱，家中經濟重
    擔全靠我來維持，原本以為這次自行報到勒戒後，即可回家
    團圓，然為何僅以2位心理醫師不到2分鐘的談話，就能判定
    本人有繼續吸食毒品之傾向，難道我有心悔改，卻無機會，
    請法官有同理心，高抬貴手讓我有自新機會云云
三、按犯毒品危害防制條例第十條之罪者，檢察官應聲請法院裁
    定，令被告入勒戒處所觀察、勒戒，其期間不得逾二月；觀
    察、勒戒後，檢察官依據勒戒處所之陳報，認受觀察、勒戒
    人無繼續施用毒品傾向者，應即釋放，並為不起訴之處分；
    認受觀察、勒戒人有繼續施用毒品傾向者，檢察官應聲請法
    院裁定令入戒治處所強制戒治，其期間為六個月以上，至無
    繼續強制戒治之必要為止；但最長不得逾一年。毒品危害防
    制條例第20條第1項、第2項定有明文。
四、本院查：
（一）被告甲○○因於98年4月6日某時，在桃園縣大園鄉○○街
      16號2樓住處，施用第一級毒品海洛因，經原審法院依被
      告之自白、台灣檢驗科技科技股份有限公司濫用藥物尿液
      檢驗報告等證據，於98年5月27日以98年度毒聲字第500號
      裁定觀察、勒戒，被告入臺灣桃園看守所附設勒戒處所執
      行觀察、勒戒後，經認定有繼續施用毒品之傾向，由檢察
      官聲請原審法院裁定令入戒治處所施以強制戒治。原審依
      前揭規定裁定被告令入戒治處所施以強制戒治，其期間為
      六個月以上，至無繼續強制戒治之必要為止，但最長不得
      逾一年，經核並無不合。
（二）被告於執行觀察、勒戒期間，由臺灣桃園看守所附設勒戒
      處所之醫師評定，認其相關司法紀錄有1筆，其他犯罪紀
      錄有1筆，在人格特質項目評定為12分；又認其有戒斷症
      狀、注射使用、使用海洛因期間超過一年、情緒及態度略
      差，在臨床徵候部分評定為45分；另因社會功能良好，在
      相關環境因素部分評定為0分，合計總分達57分，復說明
      被告戒治動機不強，因而判定被告有繼續施用毒品傾向，
      此有臺灣桃園看守所附設勒戒處所於98年9月18日桃所衛
      字第0981305065-1號函檢附之「有無繼續施用毒品傾向證
      明書」及「有無繼續施用毒品傾向評估標準紀錄表」各1
      件附卷可稽（附於臺灣桃園地方法院檢察署98年度毒偵字
      第2119號偵查卷）。審酌上開評估標準紀錄表所記載之評
      分，係該所相關專業知識經驗人士，在被告觀察、勒戒期
      間，依其本職學能在各該具體項目，就個案之臨床實務及
      相關事證，一一評估後所為之綜合判斷，自得憑以判斷被
      告有無繼續施用毒品傾向之證明。被告徒憑己意任意指摘
      判斷有誤，洵非可採。
五、綜上所述，本件被告既經評估認定有繼續施用毒品之傾向，
    原審依前開規定，裁定令被告入戒治處所施以強制戒治，其
    期間為六個月以上，至無繼續戒治之必要為止，但最長不得
    逾一年，於法有據。本件抗告為無理由，應予駁回。
據上論斷，依刑事訴訟法第412條裁定如主文。
中    華    民    國    98    年    10    月    26    日
                  刑事第十八庭審判長法  官  吳鴻章
                                    法  官  曾淑華
                                    法  官  汪梅芬
以上正本證明與原本無異。
不得再抗告。
                                    書記官  劉寶鈴
中    華    民    國    98    年    10    月    26    日


司法院資訊處製作；財團法人民間司法改革基金會備份。
